Minutes et répertoires du notaire Henri Joseph YVER, 5 août 1837 - 14 août 1868 (étude XVII)
Archives nationales
- Répertoire(s) de Henri Joseph YVER, 11 avril 1836 - 16 juillet 1875; MC/RE/XVII/13 - MC/RE/XVII/16
  - Répertoire. 1842, 14 septembre - 1848, 4 avril, 14 septembre 1842 - 4 avril 1848; MC/RE/XVII/14
    - Inventaire après décès de Annette Jardel, rue Neuve Bréda, n° 15., 9 juin 1847
      inventaire après décès; Neuve-Bréda (rue); Jardel, Annette
    - Inventaire après décès de Aimée-Catherine Drouillard, épouse de François-Désiré, à Montmartre, rue André, n° 5, le 23 juillet 1841., 28 juin 1847
      inventaire après décès; Drouillard, Aimée-Catherine; Lortias, François-Désiré
    - Inventaire après l'interdiction de Jean-Vital-Adolphe Cibot., 28 juin 1847
      inventaire; Charonne (rue de); Cibot, Jean-Vital-Adolphe
    - Inventaire après décès de Marie-Eléonore de Combettes Deslandes., 12 juillet 1847
      inventaire après décès; Evêque (rue de l'); Combettes Desdlandes, Marie-Eléonore de
    - Inventaire après décès de Françoise-Jeanne-Thérèse-Advine Desruisseaux, veuve de Jean-Louis-Marie Perier Desbains, rue de Choiseuil, n° 27., 20 juillet 1847
      inventaire après décès; Choiseul (rue de); Desruisseaux, Françoise-Jeanne-Thérèse-Advine; Perier Desbains, Jean-Louis-Marie
    - Inventaire après décès de Elisabeth Dossin, veuve en 1ères noces de Hean Larminet, en 2èmes noces de Jean Mangeot, et épouse en 3èmes noces de Guiton Saisset., 14 août 1847
      inventaire après décès; Garches (Hauts-de-Seine); Dossin, Elisabeth; Guiton, Jean; Larminet, Jean; Mangeot, Jean
    - Inventaire après décès de Agathe Bin, à Aschères (Loiret), demeurant rue de la Paix, n° 20., 18 août 1847
      inventaire après décès; Aschères-le-Marché (Loiret); Paix (rue de la); Bin, Agathe
    - Inventaire après décès de Pélagie Ronce, veuve de Jean-François Mauger, à Grenelle, rue de la Croix Nivert, n° 68., 23 août 1847
      inventaire après décès; Croix-Nivert (rue de la); Ronce, Pélagie; Mauger, Jean-François
    - Inventaire après décès de Jeanne Gauthier, épouse de Jean-Alexis-Nicolas Dugué, rue du Delta, n° 11., 7 octobre 1847
      inventaire après décès; Delta (rue du); Gauthier, Jeanne; Dugué, Jean-Alexis-Nicolas
    - Inventaire après décès de Théodore-Henri-Eugène Piat Barra Houze de l'Aulnoit, quai Malaquais, n° 9., 22 novembre 1847
      inventaire après décès; Malaquais (quai); Piat Barra Houze de l'Aulnoit, Théodore-Henri-Eugène
    - Inventaire après décès de Augustine-Virginie Guichard, épouse de Antoine-François Denisard, le 21 octobre 1847., 7 décembre 1847
      inventaire après décès; Guichard, Augustine-Virginie; Denisard, Antoine-François
    - Inventaire après décès de André-Simon-Frédéric, docteur en médecine, place Bellechasse, n° 23, le 28 novembre 1847., 13 décembre 1847
      inventaire après décès; Bellechasse (place de); Pottier, André-Simon-Frédéric; docteur d'université
    - Inventaire après décès de Charlotte-Marguerite-Victoire Garnot, veuve de Louis-Marie-Nicolas Baquet, le 11 décembre 1847., 28 décembre 1847
      inventaire après décès; Garnot, Charlotte-Marguerite-Victoire; Baquet, Louis-Marie-Nicolas
    - Inventaire après décès de Suzanne Saisset, passage Choiseul, n° 89, le 12 janvier 1848., 8 février 1848
      inventaire après décès; Choiseul (passage); Saisset, Suzanne
    - Inventaire après décès de Elisabeth Psennenger, rue Saint-Pierre Montmartre, n° 12., 18 mars 1848
      inventaire après décès; Saint-Pierre-Montmartre (rue); Psennenger, Elisabeth
    - Inventaire après décès de Elisabeth-Pierrette Bertin, le 18 février 1845., 29 mars 1848
      inventaire après décès; Bertin, Elisabeth-Pierrette
  - Répertoire. 1848, 5 avril - 1858, 21 octobre, 5 avril 1848 - 21 octobre 1858; MC/RE/XVII/15
    - Inventaire après décès de Marie-Adèle Dassier, épouse de Jacques-Philippe Dassier, 12 rue Richelieu., 6 mai 1848
      inventaire après décès; Richelieu (rue de); Dassier, Marie-Adèle; Dassier, Jacques-Philippe
    - Inventaire après décès de Jean Rabusson, et de Catherine-Henriette-Nicole Gujol, son épouse, rue de Clichy, n° 13., 17 juillet 1848
      inventaire après décès; Clichy (rue de); Rabusson, Jean; Gujol, Catherine-Henriette-Nicole
    - Inventaire après décès de Anne-Jean-Philippe-Louis Cohen, rue Sainte-Clotilde, n° 1., 16 août 1848
      inventaire après décès; Clotilde (rue); Cohen, Anne-Jean-Philippe-Louis
    - Inventaire après décès de Charles Bisser, à l'Hôtel-Dieu, le 7 septembre 1848, à Bercy, rue de Bercy, n° 85., 13 octobre 1848
      inventaire après décès; Bercy (rue de); Hôtel-Dieu; Bisser, Charles
    - Inventaire après décès de François-Benjamin-Achille de Larosière, rue Richelieu, n° 47, le 5 novembre 1848., 18 novembre 1848
      inventaire après décès; Richelieu (rue de); Larosière, François-Benjamin-Achille de
    - Inventaire après décès de Jean-Charles Bethemont, rue Louis Legrand, n° 37, et boulevard des Capucines, n° 1, le 3 novembre 1848., 11 décembre 1848
      inventaire après décès; Capucines (boulevard des); Louis-Le-Grand (rue); Bethemont, Jean-Charles
    - Inventaire après décès de François Fournol, rue de l'Arbres Sec, n° 4, le 23 août 1848., 16 décembre 1848
      inventaire après décès; Arbre-Sec (rue de l'); Fournol, François
    - Inventaire après décès de Etienne Chauvin, à Versailles rue de l'Orangerie, n° 35, le 7 janvier 1849., 25 janvier 1849
      inventaire après décès; Orangerie (rue de l'); Versailles (Yvelines); Chauvin, Etienne
    - Inventaire après décès de Auguste-Pierre-Nicolas Perrin, rue des Fossés Saint-Germain l'Auxerrois, n° 36, le 27 janvier 1847., 22 février 1849
      inventaire après décès; Fossés-Saint-Germain-l'Auxerrois (rue des); Perrin, Auguste-Pierre-Nicolas
    - Inventaire après décès de Augustin Foacier, à Serbonne, département de l'Yonne, le 9 novembre 1848., 17 avril 1849
      inventaire après décès; Serbonnes (Yonne); Foacier, Augustin
    - Inventaire après décès de Pierre Rocquint, rue des Trois Frères, n° 19, le 12 février 1849., 24 avril 1849
      inventaire après décès; Trois-Frères (rue des); Rocquint, Pierre
    - Inventaire après décès de Jacques Hellant, aux Batignolles, rue Truffaut, n° 38, le 12 mai 1849., 18 mai 1849
      inventaire après décès; Truffaut (rue); Batignolles-Monceaux (ancienne commune); Hellant, Jacques
    - Inventaire après décès de Louis-Adrien Chevallier, rue Neuve Saint-Augustin, n° 6, le 24 mai 1849., 30 mai 1849
      inventaire après décès; Neuve-Saint-Augustin (rue); Chevallier, Louis-Adrien
    - Inventaire après décès de Marie-Thomasse-Amélie Delaunay, artiste, veuve Allan, et épouse en 2èmes noces de Jean-Toussaint Dorval., 31 mai 1849
      inventaire après décès; Delaunay, Marie-Thomas-Amélie; Dorval, Jean-Toussaint; Allan, M.; artiste
    - Inventaire après décès de Marie-Victoire Ory, veuve de Claude-Hugues Lelièvre, à Neuilly, avenue de Neuilly, n° 111, le 24 mai 1849., 2 juin 1849
      inventaire après décès; Neuilly-sur-Seine (ancienne commune); Neuilly (avenue de); Ory, Marie-Victoire; Lelièvre, Claude-Hugues
    - Inventaire après décès de Marie-Catherine Dupré, veuve de Louis-Etienne Queslin, rue Saint-Augustin, n° 52., 18 juin 1849
      inventaire après décès; Saint-Augustin (rue); Dupré, Marie-Catherine; Queslin, Louis-Etienne
    - Inventaire après décès de Gilbert-Désiré-Joseph Bachelu, rue Godot de Mauroy, n° 1, le 15 juin 1849., 23 juin 1849
      inventaire après décès; Godot-de-Mauroy (rue); Bachelu, Gilbert-Désiré-Joseph
    - Inventaire après décès de Pierre-Fulcran-Maurice Martin, rue Thibault aux Dés, n° 101, le 15 juin 1849., 27 juin 1849
      inventaire après décès; Thibault-aux-Dés (rue); Martin, Pierre-Fulcran-Maurice
    - Inventaire après décès de Pierre-François Cuvillier, le 3 mai 1849., 14 juillet 1849
      inventaire après décès; Cuvillier, Pierre-François
    - Inventaire après décès de Marie-Héloïse Margry, épouse de Charles-Messidor Gomond, épicier, à Créteil (Val-de-Marne)., 18 juillet 1849
      inventaire après décès; Créteil (Val-de-Marne); Margry, Marie-Héloïse; Gomond, Charles-Messidor; commerçant
    - Inventaire après décès de Charles-Guillaume de Sevelinges, rue Saint-Dominique Saint-Germain, n° 36, le 5 juin 1849., 23 juillet 1849
      inventaire après décès; Saint-Dominique-Saint-Germain (rue); Sevelinges, Charles-Guillaume de
    - Inventaire après décès de Joseph Schwaerzlé, graveur lithographe, rue Saint-André des Arts, n° 60, le 7 juin 1849., 23 juillet 1849
      inventaire après décès; Saint-André-des-Arts (rue); Schwaerzlé, Joseph; graveur
    - Inventaire après décès de Pierre-Edouard Mignot, rue du Grand Saint-Michel, n° 12, le 13 juin 1849., 25 juillet 1849
      inventaire après décès; Grand-Saint-Michel (rue du); Mignot, Pierre-Edouard
    - Inventaire après décès de Marie-Marguerite Cochery, veuve de Jean Guignan, à Puteaux, le 31 mai 1849., 30 juillet 1849
      inventaire après décès; Puteaux (Hauts-de-Seine); Cochery, Marie-Marguerite; Guignan, Jean
    - Inventaire après décès de Jeanne-Joséphine de Neve, épouse de Jean-Claude Odiot, rue de l'Oratoire du Roule, n° 20, le 24 juillet 1849., 30 juillet 1849
      inventaire après décès; Oratoire-aux-Champs-Elysées (rue de l'); Neve, Jeanne-Joséphine de; Odiuot, Jean-Claude
    - Inventaire après décès de Honorine-Palmire Maudricourt, épouse de Michel Mocquet, passage Choiseul, n° 2, le 5 mai 1849., 31 juillet 1849
      inventaire après décès; Choiseul (passage); Maudricourt, Honorine-Palmyre; Mocquet, Michel
    - Inventaire après décès de Marie-Anne-Clotilde Pillard, veuve de Jacques-Adrien, rue du Cherche Midi, n° 72, le 6 juin 1849., 13 août 1849
      inventaire après décès; Cherche-Midi (rue du); Pillard, Marie-Anne-Clotilde; Filleul, Jacques-Adrien
    - Inventaire après décès de Armand-Hippolyte, avocat clerc d'avoué, rue des Moulins, n° 20., 31 août 1849
      inventaire après décès; Moulins (rue des); Saint-James, Armand-Hippolyte; avocat
    - Inventaire après décès de Godefroy-Maurice-Marie-Joseph de La Tour d'Auvergne, rue du Faubourg Montmartre, n° 7., 1er septembre 1849
      inventaire après décès; Faubourg-Montmartre (rue du); La Tour d'Auvergne, Godefroy-Maurice-Marie-Joseph de
    - Inventaire après décès de Louise-Clara Bachelet, épouse de Louis-Adolphe, rue Boucher, n° 4, le 6 septembre 1849., 26 septembre 1849
      inventaire après décès; Boucher (rue); Bachelet, Louise-Clara; Jouy, Louis-Adolphe
    - Inventaire après décès de Marie-Stéphanie Mondreux, épouse de Etienne-Alexandre Dumas, rue de Reuilly, n° 35, le 12 juin 1849., 27 septembre 1849
      inventaire après décès; Reuilly (rue de); Mondreux, Marie-Stéphanie; Dumas, Etienne-Alexandre
    - Inventaire après décès de Joseph-Antoine Le Clément de Saint-Marcq, colonel au service d'Espagne, rue Saint-Honoré, n° 34, décédé le 15 septembre 1849., 11 octobre 1849
      inventaire après décès; Saint-Honoré (rue); Le Clément de Saint-Marcq, Joseph-Antoine; officier (armée)
    - Inventaire après décès de Hubert Bandot, rue Courty, le 22 septembre 1849., 30 octobre 1849
      inventaire après décès; Courty (rue de); Bandot, Hubert
    - Inventaire après décès de Joseph Bernandin, rue des Moulins, n° 32, le 6 octobre 1849., 3 novembre 1849
      inventaire après décès; Moulins (rue des); Bernandin, Joseph
    - Inventaire après décès de Catherine Husson, épouse de Joseph Receveur, rue de Courty, n° 7, le 13 février 1848., 19 novembre 1849
      inventaire après décès; Courty (rue de); Husson, Catherine; Receveur, Joseph
    - Inventaire après décès de Madame d'Audenarde., 23 novembre 1849
      inventaire après décès; Audenarde (d')
    - Inventaire après décès de Mr Klotz, rue Trévise, n° 12, le 11 novembre 1849., 30 novembre 1849
      inventaire après décès; Trévise (rue de); Klotz
    - Inventaire après décès de Victorine-Charlotte Marlortique, épouse de Alfred-Joseph, rue d'Amsterdam, n° 45, le 19 novembre 1849., 4 décembre 1849
      inventaire après décès; Amsterdam (rue d'); Marlortique, Victorine-Charlotte; Crepy, Alfred-Joseph
    - Inventaire après décès de Jean-Baptiste Marlot, à Bercy, rue de Macon, le 11 novembre 1849., 8 décembre 1849
      inventaire après décès; Bercy (rue de); Mâcon (rue de); Marlot, Jean-Baptiste
    - Inventaire après décès de Louis-Antoine-Jérôme-Adrien d'Astorg, le 24 septembre 1849., 20 décembre 1849
      inventaire après décès; Astorg, Louis-Antoine-Jérôme-Adrien d'
    - Inventaire après décès de Charles-Pierre-Louis de Salignac de La Mothe Fénélon, boulevard Montparnasse, n° 151, le 13 novembre 1849., 29 décembre 1849
      inventaire après décès; Montparnasse (boulevard du); Salignac de La Mothe Fénélon, Charles-Pierre-Louis de
    - Inventaire après décès de André-François Canapville, à la Villette, le 6 septembre 1848, et de Louis-Joseph Mezière, à Belleville, barrière du Combat, n° 32, le 23 décembre 1849., 9 février 1850
      inventaire après décès; Belleville (ancienne commune); Combat (barrière du); La Villette (ancienne commune); Canapville, André-François; Mezière, Louis-Joseph
    - Inventaire après décès de Catherine Mariotte, veuve de Pierre Morisse, place des Vosges, n° 17, le 4 février 1850., 1er mars 1850
      inventaire après décès; Vosges (place des); Mariotte, Catherine; Morisse, Pierre
    - Inventaire après décès de Elisa Brullé, épouse de Antoine-Marie Guitton, rue Neuve Saint-Augustin, n° 60, le 28 décembre 1849., 7 mars 1850
      inventaire après décès; Neuve-Saint-Augustin (rue); Brullé, Elisa; Guitton, Antoine-Marie
    - Inventaire après décès de Jean-Baptiste-Marie Thouret, rue de l'Odéon, n° 36., 1er juillet 1850
      inventaire après décès; Odéon (rue de l'); Thouret, Jean-Baptiste-Marie
    - Inventaire après décès de René Joseph rue de la Verrerie, n° 61., 9 juillet 1850
      inventaire après décès; Verrerie (rue de la); Naudon, René-Joseph
    - Inventaire des biens de Marie-Jeanne-Louise Kytton, de Sorgo, interdite par jugement du tribunal civil de la Seine du 14 juillet 1848., 18 juillet 1850
      inventaire; Kytton de Sorgo, Marie-Jeanne-Louise
    - Inventaire après décès de Henri-Joseph-Alexis Playoult, et de Julie Laviolette, son épouse, rue d'Ulm, n° 27, la femme le 29 août 1849, et le mari le 14 juillet 1850., 24 août 1850
      inventaire après décès; Ulm (rue d'); Playoult, Henri-Joseph-Alexis; Laviolette, Julie
    - Inventaire après décès de Mr Chaumont-Louis-Vast Legrand, quai de Sèvres, n° 2, le 26 septembre 1850., 7 octobre 1850
      inventaire après décès; Legrand, Chaumont-Louis-Vast
    - Inventaire après décès de Marie-Angélique Cailliand, épouse de Louis Bonnet, le 17 février 1850., 23 octobre 1850
      inventaire après décès; Cailliand, Marie-Angélique; Bonnet, Louis
    - Inventaire après décès de François-Xavier-Joseph Droz, rue de la Chaise, n° 24, le 9 octobre 1850., 21 novembre 1850
      inventaire après décès; Chaise (rue de la); Droz, François-Xavier-Joseph
    - Succession, compte, approbation., 24 janvier 1851
      Attention: la cote du répertoire (de type ' MC/RE ') ne permet pas de consulter la minute de l'acte.
      Or celle-ci est rattachée matériellement à un autre acte conservé dans les minutes de ce même notaire pour la période de janvier 1851 (la date exacte de l'autre acte est mentionnée dans la colonne 'minutes' du répertoire du notaire).
      Il convient de rechercher la cote de la minute (de type ' MC/ET ') au niveau des articles (registre ou liasse) de minutes du notaire de la période chronologique ci-dessus mentionnée.
      L'accès aux images numérisées des pages du répertoire se fait au niveau de description supérieur (' Répertoire du notaire '), rubrique ' Consulter les archives numérisées associées '.
    - Quittance, remboursement de créance, 1096f., 30 janvier 1851
      Nom, qualité: (M.) Tisserne, Joseph.
      Profession: parqueteur, Batignolles (Paris).
      Domicile: Batignolles (les) (Paris) rue des Dames, 77.
      Nom, qualité: (M.) Cornillard, Auguste Etienne Gabriel.
      Profession: fabricant d'etain en feuilles (ancien).
      Domicile: Batignolles (les) (Paris) rue de l'Eglise, 4
      Or celle-ci est rattachée matériellement à un autre acte conservé dans les minutes de ce même notaire pour la période de mars 1847 (la date exacte de l'autre acte est mentionnée dans la colonne 'minutes' du répertoire du notaire).
    - Quittance, paiement de terrain, 1896f, Charenton (Val-de-Marne) Saint-Maurice., 5 février 1851
      Nom, qualité: (M.) Lemaire, Jean Emile.
      Domicile: Joinville-le-Pont (Val-de-Marne).
      Or celle-ci est rattachée matériellement à un autre acte conservé dans les minutes de ce même notaire pour la période de septembre 1846 (la date exacte de l'autre acte est mentionnée dans la colonne 'minutes' du répertoire du notaire).
    - Quittance, solde d'adjudication de maison, 11367f, Paris (Paris) rue des Tournelles, 86., 13 février 1851
      Profession: banquier (ancien), Paris.
      Nom, qualité: (M.) Thion de La Chaume, Auguste Louis.
      Profession: banquier (ancien).
      Nom, qualité: (M.) Jouy, Louis Adolphe.
      Profession: propriétaire, avoué (ancien).
      Domicile: Paris (Paris) rue des Tournelles, 82
      Or celle-ci est rattachée matériellement à un autre acte conservé dans les minutes de ce même notaire pour la période de novembre 1848 (la date exacte de l'autre acte est mentionnée dans la colonne 'minutes' du répertoire du notaire).
    - Quittance, solde de paiement de legs, 6150f., 17 février 1851
      Nom, qualité: (Mme ou Mlle) Cabaret, Marie Jeanne.
      Domicile: Paris (Paris) rue de Courty, 5.
      Relations: legataire de l'intervenant 2.
      Nom, qualité: (M.) Hellant, Jacques.
      Domicile: Batignolles (les) (Paris) rue Truffault, 38.
      Nom, qualité: (personne morale) Hellant (hoirs).
      Relations: héritiers de l'intervenant 2
      Or celle-ci est rattachée matériellement à un autre acte conservé dans les minutes de ce même notaire pour la période de juin 1850 (la date exacte de l'autre acte est mentionnée dans la colonne 'minutes' du répertoire du notaire).
    - Quittance, solde de legs, 4100f., 17 février 1851
      Nom, qualité: (M.) Herault, Urbain.
      Domicile: Epinay-sur-Seine (Seine-Saint-Denis).
      Or celle-ci est rattachée matériellement à un autre acte conservé dans les minutes de ce même notaire pour la période de juillet 1850 (la date exacte de l'autre acte est mentionnée dans la colonne 'minutes' du répertoire du notaire).
    - Mariage, depot., 25 février 1851
      Nom, qualité: (M.) Granier, Louis Mathieu.
      Profession: quartier-maitre de chasseurs à cheval.
      Domicile: Maubeuge (Nord).
    - Quittance, remboursement d'emprunt, 4007f., 26 février 1851
      Nom, qualité: (M.) Husard, Alexandre.
      Profession: marechal-ferrant, Paris.
      Domicile: Paris (Paris) rue de la Pepiniere, 8.
      Nom, qualité: (M.) Basset, Etienne.
      Profession: marechal-ferrant, Montmartre (Paris).
      Domicile: Montmartre (Paris) Cite Veron.
      Relations: emprunteur(s) de l'intervenant 3.
      Nom, qualité: (M.) Petit, Pierre.
      Profession: teinturier, Saint-Denis.
      Relations: subrogé(e) de l'intervenant 1
    - Société, dissolution, commerce de soieries., 27 février 1851
      Nom: Société de Soieries En Gros Pouquet (freres) et Cie.
      Or celle-ci est rattachée matériellement à un autre acte conservé dans les minutes de ce même notaire pour la période de janvier 1845 (la date exacte de l'autre acte est mentionnée dans la colonne 'minutes' du répertoire du notaire).
    - Transport, hypotheques., 28 février 1851
      Nom, qualité: (M.) Matha, Jacques Antony.
      Domicile: Paris (Paris) rue Duphot, 8.
      Or celle-ci est rattachée matériellement à un autre acte conservé dans les minutes de ce même notaire pour la période de janvier 1847 (la date exacte de l'autre acte est mentionnée dans la colonne 'minutes' du répertoire du notaire).
    - Quittance, acompte sur paiement de charge de commissaire-priseur, 13204f, Paris (Paris)., 1er mars 1851
      Nom, qualité: (M.) Claveau, Oscar.
      Relations: cessionnaire de l'intervenant 2.
      Nom, qualité: (M.) Margry, Auguste.
      Profession: commissaire-priseur (ancien), Paris.
      Domicile: Paris (Paris) rue des Trois-Freres, 24.
      Relations: cessionnaire de l'intervenant 3.
      Nom, qualité: (M.) Bonnassieux, Pierre.
      Domicile: Paris (Paris) rue Montmartre, 15.
      Relations: vendeur(s) de l'intervenant 4.
      Nom, qualité: (M.) Bougon, Hubert Toussaint.
      Profession: commissaire-priseur, Paris.
      Domicile: Paris (Paris) rue Hauteville, 8
      Or celle-ci est rattachée matériellement à un autre acte conservé dans les minutes de ce même notaire pour la période de décembre 1848 (la date exacte de l'autre acte est mentionnée dans la colonne 'minutes' du répertoire du notaire).
    - Quittance, solde de paiement de charge de commissaire-priseur, 20357f, Paris (Paris)., 5 mars 1851
      Nom, qualité: (M.) Lesecq, Auguste Jean Catherine.
      Domicile: Paris (Paris) quai Bourbon, 35.
      Nom, qualité: (M.) Clairet, Etienne.
      Domicile: Montbrison (Loire).
    - Société en commandite, maison d'education de jeunes filles., 10 mars 1851
      Nom: Institution Des Meres de Famille Bachellery (j) et Cie.
      Domicile: Paris (Paris) rue du Rocher, 52
      Or celle-ci est rattachée matériellement à un autre acte conservé dans les minutes de ce même notaire pour la période de décembre 1850 (la date exacte de l'autre acte est mentionnée dans la colonne 'minutes' du répertoire du notaire).
    - Société, statuts pour l'exploitation de locomotives atmospheriques., 10 mars 1851
      Nom: Société Des Locomotives L'Excellent et Cie.
      Domicile: Paris (Paris) rue du Faubourg-Montmartre, 57
    - Mariage, dépôt de pieces., 11 mars 1851
    - Quittance, reglement de dette, 2606f., 15 mars 1851
      Nom, qualité: (M.) Guichard, Jean Baptiste.
      Domicile: Paris (Paris) rue de Mulhouse, 13.
      Attention: la cote du répertoire (de type ' MC/RE ') ne permet pas de consulter la minute de l'acte. Il convient de rechercher la cote de la minute (de type ' MC/ET ') au niveau des articles (registre ou liasse) de minutes du notaire.
    - Prorogation, delai de remboursement d'emprunt, 300000f., 18 mars 1851
      Domicile: Paris (Paris) rue Lepelletier, 2
      Or celle-ci est rattachée matériellement à un autre acte conservé dans les minutes de ce même notaire pour la période de avril 1846 (la date exacte de l'autre acte est mentionnée dans la colonne 'minutes' du répertoire du notaire).
    - Société, publication de statuts pour l'exploitation d'un service de voitures paris-versailles., 21 mars 1851
      Nom: Entreprise Des Gondoles Parisiennes Malus et Cie.
      Domicile: Paris (Paris) rue de Rivoli, 2
      Or celle-ci est rattachée matériellement à un autre acte conservé dans les minutes de ce même notaire pour la période de octobre 1850 (la date exacte de l'autre acte est mentionnée dans la colonne 'minutes' du répertoire du notaire).
    - Proces verbal d'enchères, remise, fonds de limonadier, Paris (Paris) quai de Gesvres, 2., 26 mars 1851
      Or celle-ci est rattachée matériellement à un autre acte conservé dans les minutes de ce même notaire pour la période de mars 1851 (la date exacte de l'autre acte est mentionnée dans la colonne 'minutes' du répertoire du notaire).
    - Procuration., 27 mars 1851
      Nom, qualité: (M.) Laugier-Villars de, Alfred Charles Etienne.
      Domicile: Paris (Paris) rue de l Universite, 73
    - Quittance, paiement de terrain, 1012f, Ivry-sur-Seine (Val-de-Marne)., 4 avril 1851
      Nom, qualité: (M.) Gaullie, Louis Joseph.
      Domicile: Gentilly (Val-de-Marne).
      Nom, qualité: (M.) Eder, Philippe.
      Profession: garcon de caisse.
      Domicile: Batignolles (les) (Paris) rue des Dames, 38